臺灣桃園地方法院刑事判決　　　　　　　95年度訴字第2329號
公　訴　人　臺灣桃園地方法院檢察署檢察官
被　　　告　甲○○
　　　　　　　　　　（現於臺灣桃園看守所龍潭女所羈押）
指定辯護人　本院公設辯護人　彭詩雯
上列被告因毒品危害防制條例案件，經檢察官提起公訴（95年度
偵字第17569 號），本院判決如下：
    主  文
甲○○販賣第三級毒品，處有期徒刑參年，扣案第三級毒品愷他
命貳包（驗餘數量分別為壹點壹貳肆公克及零點捌零參公克）均
沒收，販賣第三級毒品所得新臺幣壹佰元沒收，如全部或一部不
能沒收時，以其財產抵償之，未扣案不詳廠牌行動電話話機壹支
沒收，如全部或一部不能沒收時，追徵其價額。其餘被訴販賣第
三級毒品部分無罪。
    事  實
一、綽號「小嫻」甲○○明知愷他命（Ketamine）係毒品危害防
    制條例第2 條第2 項第3 款所規定之第三級毒品，不得販賣
    ，竟基於販賣予他人營利之犯意，向姓名、年籍不詳綽號「
    小馬」之成年男子（下稱綽號「小馬」者）以每公克新台幣
    （以下同）900 元之價格，販入第三級毒品愷他命，再以其
    所有不詳廠牌話機內附門號0000000000號SIM 卡之行動電話
    為販賣毒品之聯絡工具。迨於95年8 月14日凌晨0 時27分許
    ，陳逸睿以其所有門號0000000000號行動電話，撥打甲○○
    上揭行動電話，聯絡購買毒品愷他命事宜，由甲○○以每公
    克1,000 元代價，販賣毒品愷他命給陳逸睿1 次，並約定在
    桃園縣桃園市○○路1 號「麗寶紐約社區」樓下交貨，並囑
    陳逸睿到達時再撥打上揭行動電話聯絡，議妥後，陳逸睿即
    駕車前往約定地點，期間甲○○撥打行動電話與陳逸睿確認
    其所在位置，於同日凌晨0 時48分許到達上址後，陳逸睿再
    撥打行動電話確認已到達，甲○○即將毒品愷他命販賣予陳
    逸睿，得款1,000 元。嗣陳逸睿於95年8 月20日22時40分許
    ，在桃園縣桃園市○○路154 號前，為警於其車牌號碼7000
    ─MW號之自用小客車內，查獲其向甲○○所購得之愷他命施
    用後所剩餘之數量不詳粉末後，根據陳逸睿供述循線於95年
    8 月21日凌晨1 時許在桃園市○○路1 號前查獲甲○○，並
    於甲○○之身上起獲第三級毒品愷他命1 包驗餘數量1.124
    公克（含塑膠袋及標籤，毒品與塑膠袋無法析離），及其所
    置於不知情友人位於桃園縣桃園市○○路3-6 號10樓住處，
    起獲第三級毒品愷他命1 包驗餘數量0.803 公克（含塑膠袋
    及標籤，毒品與塑膠袋無法析離），始偵悉上情。
二、案經桃園縣政府警察局桃園分局報告台灣桃園地方法院檢察
    署檢察官偵查起訴。
    理  由
壹、有罪部分：
一、訊據被告甲○○對於上揭事實迭於本院準備程序及審理時坦
    承不諱（見本院卷第36、59頁）。核與證人陳逸睿於本院審
    理時結證稱：我於95年8 月14日凌晨0 時27分許至48分許以
    我的行動電話0000000000與甲○○所使用之行動電話聯絡購
    買毒品愷他命等情相符（見本院卷第62、63頁）。且查獲被
    告過程復據承辦員警王祺民於本院結證稱：95年8 月20日在
    桃園市○○路上查獲陳逸睿身上持有愷他命，陳逸睿當場跟
    我們說他的愷他命是跟一個綽號小嫻的女子（甲○○）購買
    的，接著陳逸睿打電話跟綽號小嫻的女子聯絡說要跟她購買
    愷他命，我們就分批前往交易地點埋伏（桃園市○○路1 號
    前）。就在埋伏地點看到被告出現，當時陳逸睿被我們另外
    兩位同事監控著，兩位同事以無線電跟我們這邊這組的人聯
    絡說陳逸睿指認出現的被告就是小嫻，所以我們就上前盤查
    ，當場在綽號小嫻的女子身上查獲Ｋ他命，後來她帶我們到
    樓上（桃園市○○路3-6 號10樓），並聯絡她的朋友帶鑰匙
    來開門，進入屋內查獲如扣押物品目錄表所示東西等情（見
    本院卷第67頁）。又被告所使用門號0000000000號行動電話
    與證人陳逸睿所使用門號0000000000行動電話，於95年8 月
    14日自凌晨0 時27分許起至48分許止確有4 通電話通聯乙節
    ，有卷附通聯紀錄在卷可憑（見95年度偵字第17569 號卷第
    108 頁）。且在上揭時、地，在被告身上查獲及其不知情友
    人上址住處查獲不明結晶粉末各1 包，經送驗結果均檢出愷
    他命（Ketamine）成分，分別為驗餘數量1.124 公克（含塑
    膠袋及標籤，毒品與塑膠袋無法析離）、驗餘數量0.803 公
    克（含塑膠袋及標籤，毒品與塑膠袋無法析離），亦有行政
    院衛生署管制藥品管理局95年9 月12日管檢字第0950009666
    號鑑定書存卷足憑（見同上偵查卷第83頁）。此外，復有搜
    索扣押筆錄、扣押物品目錄表、查獲現場及毒品照片9 張存
    卷可憑（見同上偵查卷第22至25、27至29、38至41、43頁）
    。而被告以每公克900 元代價購入毒品愷他命，而以每公克
    1,000 元價格販售獲利100 元，其有營利甚明。又被告於檢
    察官訊問時供稱：愷他命1 公克以800 元或900 元購買等語
    （見同上偵查卷第53頁），而於本院審理時供稱：賣1 公克
    愷他命賺100 元至200 元等情（見本院卷第73頁），本院審
    酌上情，從被告最有利之認定，認被告以1 公克900 元購入
    ，而以1,000 元販出，獲利100 元，併此敘明。經互核被告
    供述與證人陳逸睿此部分證詞相吻合，並有上述證據足佐，
    被告自白與事實相符，應堪採信。綜上，事證已臻明確，被
    告販賣第三級毒品愷他命之犯行，均堪認定，應依法論科。
二、核被告所為，係犯毒品危害防制條例第4 條第3 項之販賣第
    三級毒品罪。另公訴意旨認被告持有第三級毒品愷他命後進
    而販賣毒品，其持有之低度行為應為販賣之高度行為所吸收
    ，不另論罪，然查單純持有第三級毒品毒品危害防制條例並
    未有處罰之規定，公訴意旨此部分所指，容有誤會。又被告
    雖於偵查中供述：毒品愷他命係購自陳凱銘或不詳年籍綽號
    「小馬」者、或不詳年籍綽號「小潔」者云云，惟按犯毒品
    危害防制條例第4 條第1 項至第4 項、第5 條第1 項至第4
    項前段之罪，供出毒品來源，因而破獲者，得減輕其刑，同
    條例第17條固有明文。然查，公訴檢察官及承辦員警王祺民
    於本院審理時均陳稱：未因被告之供述而查獲毒品來源等情
    在卷（見本院卷第68、74頁）。且被告所供述之陳凱銘並無
    販賣毒品案件遭偵辦，亦有其臺灣高等法院被告前案紀錄表
    在卷可參（見本院卷第78、79頁）。則被告所為與前開條項
    減刑規定不相符，附此指明。末查被告於本件交易1 次，所
    查獲交易對象限於陳逸睿，犯罪所得僅100 元，扣案愷他命
    2 包合計驗餘數量亦僅分別為愷他命1 包驗餘數量1.124 公
    克（含塑膠袋及標籤）、愷他命1 包驗餘數量0.803 公克（
    含塑膠袋及標籤），數量非鉅，而毒品危害防制條例第4 條
    第3 項法定本刑為5 年以上有期徒刑，縱處以最低度有期徒
    刑5 年，仍嫌過重，其情不無可憫，應依刑法第59條規定減
    輕其刑。爰審酌被告散播毒害，殘害他人身心健康，並參酌
    其犯罪之動機、目的、手段、次數、所生危害及犯罪後態度
    等一切情狀，量處如主文所示之刑。扣案第三級毒品愷他命
    1 包驗餘數量1.124 公克（含塑膠袋及標籤，毒品與塑膠袋
    無法析離）、第三級毒品愷他命1 包驗餘數量0.803 公克（
    含塑膠袋及標籤，毒品與塑膠袋無法析離），均係供犯罪所
    用之物，屬被告所有，應依毒品危害防制條例第19條第1 項
    前段沒收之（參照司法院編印法官辦理刑事案件參考手冊（
    一）--毒品危害防制條例部分第116 頁），至鑑驗用罄之毒
    品，已因鑑驗而滅失，故不予宣告沒收。又被告販賣第三級
    毒品所得新台幣100 元，應依毒品危害防制條例第19條第1
    項規定諭知沒收，如全部或一部不能沒收時，以其財產抵償
    之。未扣案不詳廠牌行動電話1 支（不含0000000000號SIM
    卡）係被告所有供販賣安非他命犯罪所用之物，依毒品危害
    防制條例第19條第1 項之規定予以宣告沒收（SIM 卡係使用
    者向電信業者申請租用而僅取得其使用權，並非申請使用者
    所有，僅就話機部分沒收，門號不予宣告沒收，最高法院92
    年度台上字第6836號判決意旨參照），如全部或一部不能沒
    收時，追徵其價額。另扣案吸管1 支、卡片1 個、塑膠板1
    個、包裝袋1 個，被告均否認與其犯罪有關，且查無其他積
    極證據證明上開扣案物與被告所論罪之販賣第三級毒品罪有
    何直接關連，即難認與本案有關，故均不宣告沒收。
貳、無罪部分：
一、公訴意旨另略以：(1)被告甲○○明知愷他命（Ketamine）係
    毒品危害防制條例所列之第三級毒品，未經許可不得販賣，
    竟基於販賣愷他命之犯意，自95年7 月1 日起至8 月21日止
    ，以每公克新台幣（以下同）800 元至900 元不等之代價，
    向某姓名年籍不詳綽號「小馬」之男子販入第三級毒品愷他
    命後，再將之分裝為每公克為1 包，以每包價格1000至1500
    元不等之價格販賣予不特定之他人。(2)被告另於同年8 月14
    日晚間22時58分許，以其所有之行動電話門號0000000000號
    與陳逸睿之行動電話0000000000號聯絡，與其約在桃園縣桃
    園市○○路1 號附近，以1000元之代價出售愷他命1 包（重
    約1 公克）予陳逸睿。因認被告涉犯毒品危害防制條例第4
    條第3 項販賣第三級毒品罪嫌。
二、按犯罪事實應依證據認定之，無證據不得認定犯罪事實；不
    能證明被告犯罪者，應諭知無罪之判決，刑事訴訟法第154
    條第2 項、第301 條第1 項定有明文。又所謂認定犯罪事實
    之證據，係指足以認定被告確有犯罪行為之積極證據而言，
    苟未能發現相當證據，或證據不足為不利於被告事實之認定
    時，即應為有利於被告之認定，更不必有何有利之證據，亦
    不能以推測或擬制之方法，以為裁判基礎，最高法院29年度
    上字第3105號、40年度臺上字第86號、56年度臺上字第807
    號判例意旨可資參照。
三、檢察官認被告涉有上開毒品危害防制條例第4 條第3 項之販
    賣第三級毒品罪嫌，無非以證人陳逸睿於警詢及偵查中之證
    詞，及被告以其所有之行動電話與陳逸睿所持用之00000000
    00號行動電話通聯繫販賣第三級毒品愷他命，有通聯紀錄在
    卷可憑，為其依據。
四、訊據被告固不否認在上開「麗寶紐約社區」樓下為警查獲，
    警方當場起獲1 包愷他命（即上述第三級毒品愷他命1 包驗
    餘數量0.803 公克），然矢口否認有何此部分販賣愷他命犯
    行，並辯稱：伊僅販賣1 次愷他命給陳逸睿，並未有其他販
    賣愷他命行為等語。公設辯護人則辯稱：陳逸睿之證詞反反
    覆覆，陳逸睿不利於伊之證詞，不能作為認定被告另有販賣
    愷他命給陳逸睿之證據等語。
五、經查：
(一)就被訴自95年7 月1 日起至8 月21日止，販入第三級毒品愷
    他命後，再將之以每公克為1 包，以每包價格1000至1500元
    不等之價格販賣予不特定之他人部分：
    按刑事訴訟法第161 第1 項規定：檢察官就被告犯罪事實，
    應負舉證責任，並指出證明之方法。因此，檢察官對於起訴
    之犯罪事實，應負提出證據及說服之實質舉證責任。倘其所
    提出之證據，不足為被告有罪之積極證明，或其指出證明之
    方法，無從說服法院以形成被告有罪之心證，基於無罪推定
    之原則，自應為被告無罪判決之諭知，最高法院著有92年度
    台上字第128 號判例可資參照。經查，檢察官就被告此部分
    犯行，並未舉證證明被告究係於何時？何地？將毒品愷他命
    販賣給何人？且亦未有一般販賣毒品常見之磅秤、帳冊、分
    裝袋或大量毒品扣案，亦無任何買受毒品愷他命之人指認被
    告，檢察官僅泛稱被告購入毒品後，分裝販賣予不特定之人
    ，自難遽認被告有此部分販賣毒品愷他命犯行。
(二)被告被訴另於95年8 月14日晚間22時58分許，以其所有之行
    動電話門號0000000000號與陳逸睿之行動電話0000000000號
    聯絡，約在桃園縣桃園市○○路1 號附近，以1000元之代價
    出售愷他命1 包予陳逸睿部分。
  (1)證人陳逸睿於接受警方詢問供稱：向甲○○買過4 、5 次毒
    品愷他命云云（見同上偵查卷第17頁），於檢察官訊問時證
    稱：確定跟甲○○買過愷他命5 、6 次云云（見同上偵查卷
    第90頁），迨於本院審理時證稱：向甲○○買過7 、8 次愷
    他命云云（見本院卷第62頁）。則陳逸睿證述向被告購買毒
    品愷他命次數均不一致，已有矛盾，自難遽信。且觀之卷附
    檢察官調取通聯紀錄，證人陳逸睿僅於95年8 月14日與被告
    有多次密集通聯，此外，並無其他通聯記錄證明被告自95年
    7 月1 日起至8 月21日止，向某姓名年籍不詳綽號「小馬」
    之男子販入第三級毒品愷他命後，與陳逸睿有聯繫販賣毒品
    愷他命之情事，如以被告販賣愷他命給陳逸睿均先以行動電
    話聯繫確認後，始交付毒品，如以陳逸睿所述之最少次數4
    、5 次，理當應有通紀錄可資佐證，益證陳逸睿此部分證詞
    與通聯記錄不符，不能採信。
  (2)復觀之，95年8 月14日晚間22時58分許被告與陳逸睿所使用
    行動電話雖有通聯，然該次通話，並無監聽譯文可資佐證，
    其通話內容不可知，僅能證明被告與陳逸睿於該時點有電話
    連絡，而陳逸睿雖證稱尚有多次向被告購買愷他命，惟陳逸
    睿此部分證詞有前後不一瑕疵，業如前述，自難僅憑有該通
    聯紀錄，即認定被告有此部分販賣愷他命犯行。
  (3)雖施用毒品者之供述，固非絕無證據能力，但為防範其作利
    己損人之不實供述，自須擔保該項供述之真實性，始得作為
    判斷之依據。故事實審法院必須調查其他證據，以資審認，
    必至因其他證據證明力之佐證，已可確信該項供述為真實而
    無合理之懷疑時，始得據為對他人不利之認定。」，最高法
    院亦分別著有32年上字第971 號判例及89年度台上字第4173
    號判決要旨可參。因此施用毒品之人所為向何人購買毒品之
    陳述如有瑕疵（比如前後不一或購買毒品之時間、地點不明
    確），若無其他證據足資證明該施用毒品者確曾向被指稱販
    賣毒品者購買毒品時，尚難以該施用毒品者所為有瑕疵之陳
    述，作為認定被指稱販賣毒品者之證據。又縱然該施用毒品
    者所為陳述無瑕疵，但為擔保該供述之真實性，亦須其他證
    據足資證明該施用毒品者確曾向被指稱販賣毒品者購買毒品
    ，自不能以該供述作為認定被指稱販賣毒品者之唯一證據。
    本件檢察官認被告此部分販賣愷他命給陳逸睿之行為，僅有
    證人陳逸睿此部分有瑕疵單一指證，及當日通聯紀錄可證，
    而陳逸睿此部分證詞尚不足採，而通聯記錄亦無法證明被告
    有此次販賣愷他命行為，業如前述，自難遽此逕認，被告有
    此次販賣愷他命予陳逸睿之犯行。
(三)綜上，足見本件關於被告被訴此部分販賣愷他命犯行之證明
    ，尚未達於通常一般之人均不致有所懷疑，而得確信其為真
    實之程度，殊屬無從為有罪之確信，此外，復查無其他積極
    證據足資證明被告有檢察官所指之犯行，是應認不能證明被
    告犯罪。揆諸前揭規定及最高法院判例所示意旨，自應為被
    告此部分無罪之諭知。
據上論斷，應依刑事訴訟法第299 條第1 項前段、第301 條第1
項，毒品危害防制條例第4 條第3 項、第19條第1 項前段、刑法
第11條前段、第59條，判決如主文。
本案經檢察官郝中興到庭執行職務。
中　　華　　民　　國　　96　　年　　1 　　月　　9 　　日
                  刑事第五庭審判長法  官  潘政宏
                                  法　官　陳月雯
                                  法  官  邱滋杉
以上正本證明與原本無異。
如不服本判決，應於送達後10日內，向本院提出上訴狀（應附繕
本），上訴於臺灣高等法院。
                                  書記官　高文靜
中　　華　　民　　國　　96　　年　　1 　　月　 　9　　日
附錄：本案論罪科刑法條全文
毒品危害防制條例第4條
製造、運輸、販賣第一級毒品者，處死刑或無期徒刑；處無期徒
刑者，得併科新臺幣 1 千萬元以下罰金。
製造、運輸、販賣第二級毒品者，處無期徒刑或 7 年以上有期徒
刑，得併科新臺幣 7 百萬元以下罰金。
製造、運輸、販賣第三級毒品者，處 5 年以上有期徒刑，得併科
新臺幣 5 百萬元以下罰金。
製造、運輸、販賣第四級毒品者，處 3 年以上 10 年以下有期徒
刑，得併科新臺幣 3 百萬元以下罰金。
製造、運輸、販賣專供製造或施用毒品之器具者，處 1 年以上 7
年以下有期徒刑，得併科新臺幣 1 百萬元以下罰金。
前五項之未遂犯罰之。
